【裁判字號】    98,交聲,1523
【裁判日期】    981218
【裁判案由】    交管條例聲異
【裁判全文】
臺灣板橋地方法院交通裁定            98年度交聲字第1523號
原處分機關  交通部公路總局臺北區監理所
異  議  人  乙○○
即受處分人
上列受處分人因違反道路交通管理處罰條例案件，對於交通部公
路總局臺北區監理所於民國98年5 月22日所為之處分（原處分案
號：北監自裁字第裁40-C00000000號），聲明異議，本院裁定如
下：
    主  文
異議駁回。
    理  由
一、原處分意旨略以：異議人即受處分人乙○○於民國97年8 月
    31日15時25分許，駕駛車號5N-1160 號自用小客車，行駛至
    臺北縣三重市○○○路、福德南路口，因「紅燈迴轉」之違
    規行為，經警當場以臺北縣政府警察局97年8 月31日北縣警
    交字第C00000000 號舉發違反道路交通管理事件通知單舉發
    ，再經原處分機關於98年5 月22日依道路交通管理處罰條例
    第53條第1 項之規定，裁處罰鍰新臺幣（下同）5,400 元，
    並依同條例第63條第1 項第3 款之規定，記違規點數3 點。
二、聲明異議意旨略以：異議人駕駛上開車輛通過上開路口時，
    號誌是綠燈，迴轉之後才轉換為紅燈，被警員攔下舉發，異
    議人於舉發單通知上簽名後，警員並未將舉發通知單收執聯
    交給異議人，以致逾期未繳納，遭加倍罰鍰，為此聲明異議
    云云。
三、按汽車駕駛人，行經有燈光號誌管制之交岔路口闖紅燈者，
    處新臺幣1,800 元以上5,400 元以下罰鍰，道路交通管理處
    罰條例第53條第1 項定有明文；至該項所稱闖紅燈，係指車
    輛面對圓形紅燈時，仍逕予穿越路口至銜接路段，不論左轉
    、直行或迴轉，均屬闖紅燈之行為。又，汽車駕駛人違反本
    條例第53條規定者，除依原條款處罰鍰外，並記違規點數3
    點之處分，同條例第63條第1 項第3 款亦定有明文。
四、本件異議人固不否認於上開時間駕駛車號5N-1160 號自用小
    客車，行駛至臺北縣三重市○○○路、福德南路口，惟辯稱
    其駕車於該路口迴轉時之號誌為綠燈云云。經查，證人即警
    員甲○○於本院調查中具結證稱：「本件違規是我舉發，我
    當時是站在如庭呈現場照片所示往臺北橋的引道約二十幾公
    尺處，主要是在那裡看環河北路往環河南路迴轉上臺北橋的
    車輛有無闖紅燈的情形，當時都是攔停紅燈迴轉的車子，就
    是如我以紅筆圈劃的紅燈號誌，異議人也是通過這個紅燈迴
    轉上臺北橋。當時視線良好、天氣晴朗，我所站的位置可以
    很清楚看到號誌是紅燈。．．．當時有請異議人當場簽收罰
    單，．．．，違規人簽完名字後我會連同證件把舉發通知單
    交給違規人，我們每一張舉發通知單都有交付給違規人」等
    語（見本院98年9 月28日調查筆錄第2 至3 頁）。參以證人
    甲○○與異議人素昧平生，亦無仇隙，自應無甘冒觸犯偽證
    罪之風險而設詞誣攀異議人之理。足見異議人行駛至臺北縣
    三重市○○○路、福德南路口，確有「紅燈迴轉」之違規行
    為無誤，復有卷附經異議人親自簽名於收受通知聯者簽章欄
    上之舉發通知單可稽，異議人於97年8 月31日違規當時已當
    場簽收違規通知單，該通知單於交付異議人簽收時，即已生
    合法送達之效力，異議人空言證人未當場交付舉發通知單云
    云，顯屬卸責之詞，非可採信。從而，本件異議人違規事實
    明確，堪可認定。
五、綜上，本件異議人確於前揭時地，有「紅燈迴轉」之違規行
    為，事證明確。從而，原處分機關依道路交通管理處罰條例
    第53條第1 項之規定裁處罰鍰5,400 元，並依同條例第63條
    第1 項第3 款之規定記違規點數3 點之處分，其認事用法均
    無違誤，裁罰亦無不當，本件異議為無理由，應予駁回。
六、依道路交通管理處罰條例第87條第2 項、道路交通案件處理
    辦法第19條，裁定如主文。
中    華    民    國    98    年    12    月    18    日
                      交通法庭  法  官  汪怡君
以上正本證明與原本無異
如不服本裁定應於送達後5日內向本院提出抗告狀
                                書記官  田世杰
中    華    民    國    98    年    12    月    18    日


司法院資訊處製作；財團法人民間司法改革基金會備份。
